【裁判字號】    99,易,3340
【裁判日期】    991208
【裁判案由】    竊盜
【裁判全文】
臺灣臺中地方法院刑事判決              99年度易字第3340號
公  訴  人  臺灣臺中地方法院檢察署檢察官
被      告  陳韋壬
            王俊傑
上列被告等因竊盜案件，經檢察官提起公訴（99年度偵字第1276
1 、14027、19222、20747號），本院判決如下：
    主    文
陳韋壬所犯如附表編號1 至6 所示之罪，各處如附表應處罪刑及
沒收欄所示之刑及沒收。應執行有期徒刑壹年陸月，扣案之手套
壹隻及瑞士刀壹支均沒收。
王俊傑所犯如附表編號5 至7 所示之罪，各處如附表應處罪刑及
沒收欄所示之刑及沒收。應執行有期徒刑壹年貳月，扣案之手套
壹隻及瑞士刀壹支均沒收。
    犯罪事實
一、陳韋任前曾於民國93年間，因施用毒品案件，經本院以93年
    度訴字第1747號，判處有期徒刑7 月確定；又於94年間，因
    違反妨害兵役治罪條例案件，經本院以94年度易字第394 號
    ，判處有期徒刑3月確定，兩罪接續執行後，於94年8月9日
    縮短刑期執行完畢。王俊傑前則於86年間，因違反懲治盜匪
    條例案件，經臺灣彰化地方法院以86年度訴字第1039號判決
    ，判處有期徒刑7 年4 月確定，於91年5 月3 日假釋出監；
    復於93年間，因另犯搶奪未遂、竊盜、搶奪等案件，分經臺
    灣高等法院臺中分院以93年度上訴字第1616號判決，判處有
    期徒刑1 年確定及臺灣桃園地方法院以93年度訴字第1337號
    判決，判處有期徒刑4 月、7 月，應執行有期徒刑10月確定
    。前開假釋因而撤銷入監執行，嗣前述之搶奪未遂、竊盜及
    搶奪案件，經合併定應執行刑為有期徒刑1 年9 月確定，復
    經減刑為有期徒刑10月，與前揭撤銷假釋後應執行之殘行 3
    年8 月21日接續執行，於97年10月17日縮刑期滿執行完畢。
二、詎王俊傑仍不知悔改，與陳韋壬共同基於意圖為自己不法所
    有之犯意聯絡，先後於附表編號5 、6 所示之時間、地點，
    以犯罪方式欄所示之方法，著手竊取被害人欄所示被害人之
    財物（侵入住宅部分均未據告訴），其中附表編號6 部分因
    當場為警查獲而未遂，而附表編號5 竊得之財物，經變賣現
    金2,500 元後，2 人朋分花用殆盡，嗣經如附表犯罪方式欄
    所載之查獲經過，為警查知上情，並扣得陳韋壬所有之手套
    1 隻及王俊傑所有之瑞士刀1 支。
三、陳韋壬與王俊傑另各基於意圖為自己不法所有之犯意，陳韋
    壬於附表編號1 至4 所示各次、王俊傑於附表編號7 所示之
    竊盜時間及地點，各以附表犯罪方式欄所示之竊盜方法，分
    別竊取附表被害人欄所示各被害人之高粱酒，得手後均據為
    己有欲供飲用，嗣經各被害人發現後而報警查獲。
四、案經臺中市警察局第六分局、第五分局及臺中縣警察局豐原
    分局分別報告臺灣臺中地方法院檢察署檢察官偵查起訴。
    理    由
一、本案全部卷證所涵括之供述證據及非供述證據，經公訴人及
    被告陳韋壬、王俊傑均同意全部證據之證據能力，是後述所
    引用證據之證據能力均無疑義，合先敘明。
二、訊據被告陳韋壬、王俊傑各別就如附表各編號所示之竊盜犯
    行均坦承不諱，核與被害人即證人張琬菁、張如蕙、傅雅倫
    、曾曉萍於警詢時之指訴及被害人即證人張美慧於偵訊時之
    證述大致相符，並有張琬菁、張如蕙分別指認陳韋壬之臺中
    市警察局第四分局指認犯罪嫌疑人紀錄表2 份、監視器翻拍
    畫面2 份（第六分局28764 號警卷第13、14、20-23 頁）、
    臺中縣警察局豐原分局刑案現場勘查報告、刑案現場測繪圖
    、刑案現場照片20張、內政部警政署刑事警察局99年6 月 7
    日刑紋字第0990076808號鑑定書（豐原分局警卷第17-19 、
    20、21 -30、32-33 頁）、手套及瑞士刀之扣押物品目錄表
    、現場採證照片4 張（第六分局17701 號警卷第17、25、26
    頁）、高粱酒之扣押物品目錄表、贓證物認領保管收據、監
    視器錄影畫面翻拍照片2 張、現場採證照片7 張（第五分局
    警卷第15、16、17、18 -21頁）等在卷可稽，足認被告陳韋
    壬、王俊傑前開不利於己之自白，均與事實相符，堪予採信
    。是本案事證已臻明確，被告2 人各該犯行洵堪認定，皆應
    予依法論科。
三、經查：
  (一)按刑法第321 條第1 項第2 款規定將「門扇」、「牆垣」、
    「其他安全設備」並列。則所謂「門扇」應專指門戶而言，
    指分隔住宅或建築物內外之出入口大門而言；所謂「牆垣」
    ，係指圍繞房屋或其庭院土地上之圍牆；所謂「其他安全設
    備」，係指門扇、牆垣以外，依社會通常觀念足認為防盜之
    一切設備。而室內隔間板牆係屬分隔屋內空間所用，倘屋內
    空間分屬不同使用權人，則兼具防閑之功能，如自隔間牆上
    方之通氣孔爬入套房之內行竊，應係犯踰越安全設備竊盜罪
    ，另抽風機、氣窗、鐵窗、窗戶外加裝之鐵條、通往陽台之
    落地鋁製玻璃門、陽台外之矮牆亦均具有防閑之效用、依社
    會通常觀念，屬於維護安全之防盜設備，均屬該條款所謂其
    他安全設備。且刑法第321 條第1 項第2 款之「毀越」，兼
    指毀壞與踰越二種情形，是被告2 人如附表編號5 所示踰越
    隔間木板牆上方通氣孔進入被害人套房，自屬踰越安全設備
    ；而如附表編號6 所示由被害人隔壁房屋頂樓跨越矮牆進入
    被害人陽台，再破壞落地窗進入屋內等情形，則屬刑法第32
    1 條第1 項第2 款之踰越牆垣、毀壞安全設備之加重類型無
    誤。次按刑法第321 條第1 項第3 款之攜帶兇器竊盜罪，係
    以行為人攜帶兇器竊盜為其加重條件，此所謂兇器，其種類
    並無限制，凡客觀上足對人之生命、身體、安全構成威脅，
    具有危險性之兇器均屬之，且祇須行竊時攜帶此種具有危險
    性之兇器為已足，並不以攜帶之初有行兇之意圖為必要（最
    高法院79年臺上字第5253號判例意旨參照），是被告2 人於
    如附表編號6 犯行所攜帶之瑞士刀1 支，固外型短小，惟其
    為金屬材質，且具鋒利刀刃，倘持之朝人身之要害割、刺，
    均足以殺傷人之生命、身體，要係具有危險性之兇器無疑。
    再按被告以行竊之意思接近財物，並進而物色財物，即可認
    為竊盜行為之著手（最高法院82年度第2 次刑事庭會議(二)、
    最高法院84年度臺上字第4341號裁判參照），則被告陳韋壬
    、王俊傑於如附表編號6 所示時、地，攜帶拿兇器著手實施
    竊盜行為，惟未竊得財物前，即為警到場查獲，而未生取得
    財物之結果，即屬未遂，應先敘明。
  (二)核被告陳韋壬就附表編號1 、2 、3 、4 所為，及被告王俊
    傑就附表編號7 所為，各係犯刑法第320 條第1 項之竊盜罪
    ；被告陳韋壬、王俊傑2 人就附表編號5 所為，係犯同法第
    321 條第1 項第2 款之踰越安全設備竊盜罪；如附表編號 6
    所為，則係犯同條第2 項、第1 項第2 款、第3 款之攜帶兇
    器、踰越牆垣、毀壞安全設備竊盜未遂罪。公訴意旨認被告
    陳韋任及王俊傑就附表編號6 所為，尚有夜間侵入住宅或有
    人居住建築物之加重條件，然附表編號6 所示遭竊地點，係
    屬才藝中心之營業場所，尚非屬住宅，業據證人張美慧證述
    在卷，且亦乏證據足資證明該址於夜間有人居住在內，縱被
    告2 人侵入行竊之時間係於日落後之夜間，亦與刑法第 321
    條第1 項第1 款之構成要件有間，公訴人此部分所指尚有誤
    會，併此敘明；被告2 人間就如附表編號5 、6 所示之2 次
    加重竊盜犯行，均有犯意聯絡及行為分擔，為共同正犯。又
    被告王俊傑就附表編號7 所示犯行，係於密切接近之時地實
    施，侵害同一法益，應係基於接續犯意為之，為接續犯，僅
    論以一罪。再被告陳韋壬所犯附表編號1 至6 共6 次竊盜犯
    行；被告王俊傑所犯如附表編號5 至7 次共3 次竊盜犯行，
    犯意各別，行為互殊，均應予分論併罰。被告陳韋任、王俊
    傑各有如犯罪事實欄一所示之論罪科刑及執行情形，有臺灣
    高等法院被告前案紀錄表存卷可參，其等於5 年內故意再犯
    本案如附表所示之罪，均為累犯，應依刑法第47條第1 項規
    定，均各加重其刑，公訴人漏未載明被告陳韋壬之前科紀錄
    ，本院予以補充之，併此敘明。被告2 人就附表編號7 所示
    犯行，雖已著手竊盜行為之實施，然尚未得手，其等此部分
    犯罪尚屬未遂，應依刑法第25條第2 項之規定，皆按既遂犯
    之刑度減輕其刑，且就該次犯行均先加重後減輕之。爰審酌
    被告2 人均值青壯之年，有相當社會經歷兼智識成熟，竟均
    不思循正當途徑獲取財物，隨意竊取他人財物，欠缺對他人
    財產權之尊重，兼衡酌被告2 人均多次受徒刑之執行，仍未
    知自省，再犯本案多次竊盜犯行，惟其等行竊之動機單純、
    手段尚屬平和，犯後均坦認犯行，態度尚佳，暨及現行法規
    已刪除連續犯規定，被告2 人各次犯罪應分別審酌犯罪情節
    量處等一切情狀，雖檢察官於本院審理時各具體求處應執行
    有期徒刑2 年，然本院認尚屬過重，爰分別核情量處如附表
    所示之刑，並各定其應執行之刑如主文欄所示。扣案之手套
    係被告陳韋壬所有，瑞士刀則係被告王俊傑所有，均由被告
    陳韋壬攜帶遂行如附表編號6 所示之犯行，業據被告陳韋壬
    及王俊傑供述在卷，基於共犯責任共同原則，爰依刑法第38
    條第1 項第2 款規定，於被告陳韋壬及王俊傑附表編號6 該
    次主文欄項下，均予宣告沒收之。
據上論斷，應依刑事訴訟法第299條第1項前段，刑法第28條、第
320 條第1 項、第321 條第1 項第2 款、第3 款、第2 項、第47
條第1 項、第25條第2 項、第51條第5 款、第38條第1 項第2 款
，刑法施行法第1 條之1 第1 項、第2 項前段，判決如主文。
本案經檢察官吳孟潔到庭執行職務。
中    華    民    國    99    年    12    月    8     日
                刑事第十二庭  法  官  簡琬倫
以上正本證明與原本無異。
如不服本判決，應於判決送達後10日內，向本院提出上訴書狀，
上訴書狀應「敘述具體上訴理由」，並按他造當事人之人數附繕
本。「切勿逕送上級法院」。
                              書記官  許千士
中    華    民    國    99    年    12    月    8     日
附錄論罪科刑法條：
中華民國刑法第320條
（普通竊盜罪、竊佔罪）
意圖為自己或第三人不法之所有，而竊取他人之動產者，為竊盜
罪，處5  年以下有期徒刑、拘役或 5 百元以下罰金。
意圖為自己或第三人不法之利益，而竊佔他人之不動產者，依前
項之規定處斷。
前二項之未遂犯罰之。
中華民國刑法第321條
（加重竊盜罪）
犯竊盜罪而有左列情形之一者，處 6 月以上、 5 年以下有期徒
刑：
一、於夜間侵入住宅或有人居住之建築物、船艦或隱匿其內而犯
    之者。
二、毀越門扇、牆垣或其他安全設備而犯之者。
三、攜帶兇器而犯之者。
四、結夥三人以上而犯之者。
五、乘火災、水災或其他災害之際而犯之者。
六、在車站或埠頭而犯之者。
前項之未遂犯罰之。
附表：
┌─┬───┬───┬────┬───┬─────────┬───────┐
│編│行為人│時  間│地    點│被害人│犯   罪   方   式 │應處罪刑及沒收│
│號│      │      │        │      │                  │              │
├─┼───┼───┼────┼───┼─────────┼───────┤
│1 │陳韋壬│98年11│臺中市西│張琬菁│於超商內趁店員不注│陳韋壬犯竊盜罪│
│  │      │月7日 │屯區3段1│      │意之際，徒手竊取店│，累犯，處有期│
│  │      │下午3 │79 之9號│      │內價值合計新臺幣（│徒刑月。    │
│  │      │時31  │統一超商│      │下同）1,000 元之58│              │
│  │      │分許  │        │      │度高粱酒2 瓶得手，│              │
│  │      │      │        │      │嗣被害人發現後報警│              │
│  │      │      │        │      │，經警調閱監視錄影│              │
│  │      │      │        │      │畫面而查獲。      │              │
├─┼───┼───┼────┼───┼─────────┼───────┤
│2 │陳韋壬│98年11│臺中市西│張琬菁│於超商內趁店員不注│陳韋壬犯竊盜罪│
│  │      │月29日│屯區3段1│      │意之際，徒手竊取店│，累犯，處有期│
│  │      │下午6 │79 之9號│      │內價值合計1,000 元│徒刑月。    │
│  │      │時30分│統一超商│      │之58度高粱酒2 瓶得│              │
│  │      │許    │        │      │手。嗣被害人發現後│              │
│  │      │      │        │      │報警，經警調閱監視│              │
│  │      │      │        │      │錄影畫面而查獲。  │              │
├─┼───┼───┼────┼───┼─────────┼───────┤
│3 │陳韋壬│98年12│臺中市西│張如蕙│於超商內趁店員不注│陳韋壬犯竊盜罪│
│  │      │月間某│屯區長安│      │意之際，徒手竊取店│，累犯，處有期│
│  │      │日    │路2段125│      │內價值合計1,000 元│徒刑月。    │
│  │      │      │號統一超│      │之58度高粱酒2 瓶得│              │
│  │      │      │商      │      │手。嗣被害人發現後│              │
│  │      │      │        │      │報警，經警調閱監視│              │
│  │      │      │        │      │錄影畫面而查獲。  │              │
├─┼───┼───┼────┼───┼─────────┼───────┤
│4 │陳韋壬│99年3 │臺中市西│張如蕙│於超商內趁店員不注│陳韋壬犯竊盜罪│
│  │      │月14日│屯區長安│      │意之際，徒手竊取店│，累犯，處有期│
│  │      │上午6 │路2段125│      │內價值675 元之38度│徒刑月。    │
│  │      │時35分│號統一超│      │高粱酒1 瓶得手。嗣│              │
│  │      │許    │商      │      │被害人發現後報警，│              │
│  │      │      │        │      │經警調閱監視錄影畫│              │
│  │      │      │        │      │面而查獲。        │              │
├─┼───┼───┼────┼───┼─────────┼───────┤
│5 │陳韋壬│99年5 │臺中縣大│傅雅倫│先由王俊傑推開左址│陳韋壬共同犯踰│
│  │王俊傑│月17日│雅鄉忠義│      │未上鎖之大門進入屋│越安全設備竊盜│
│  │      │中午12│村月祥路│      │內，確認屋內無人後│罪，累犯，處有│
│  │      │時許  │489號   │      │，由陳韋壬自上方踰│期徒刑玖月。  │
│  │      │      │        │      │越性質為安全設備之│王俊傑共同犯踰│
│  │      │      │        │      │隔間木板牆進入房內│越安全設備竊盜│
│  │      │      │        │      │，打開門鎖讓王俊傑│罪，累犯，處有│
│  │      │      │        │      │進入（侵入住宅部分│期徒刑玖月。  │
│  │      │      │        │      │未據告訴），共同竊│              │
│  │      │      │        │      │取價值約10,000元之│              │
│  │      │      │        │      │電腦2 部（含螢幕）│              │
│  │      │      │        │      │得手後，變賣現金2,│              │
│  │      │      │        │      │500 元朋分花用殆盡│              │
│  │      │      │        │      │。嗣被害人報警後，│              │
│  │      │      │        │      │經警勘驗現場採得指│              │
│  │      │      │        │      │紋送驗，進而發現王│              │
│  │      │      │        │      │俊傑涉案而查獲。  │              │
├─┼───┼───┼────┼───┼─────────┼───────┤
│6 │陳韋壬│99年5 │臺中市西│張美慧│陳韋壬攜帶手套1 隻│陳韋壬共同犯攜│
│  │王俊傑│月29日│屯區長安│      │及王俊傑所有，客觀│帶兇器、踰越牆│
│  │      │凌晨0 │路2 段71│      │上屬兇器之瑞士刀1 │垣、毀壞安全設│
│  │      │時25分│巷66號之│      │支，自左址隔壁踰越│備竊盜未遂罪，│
│  │      │許    │「小幼苗│      │屬牆垣之矮牆進入左│累犯，處有期徒│
│  │      │      │才藝中心│      │址2 樓陽台，再破壞│刑捌月，扣案之│
│  │      │      │」      │      │性質為安全設備之落│手套壹隻、瑞士│
│  │      │      │        │      │地窗門鎖後進入屋內│刀壹支，均沒收│
│  │      │      │        │      │，再打開1 樓大門讓│。            │
│  │      │      │        │      │王俊傑進入，陳韋壬│王俊傑共同犯攜│
│  │      │      │        │      │並破壞3 樓屬安全設│帶兇器、踰越牆│
│  │      │      │        │      │備之房間門鎖2 只（│垣、毀壞安全設│
│  │      │      │        │      │侵入住宅及毀損部分│備竊盜未遂罪，│
│  │      │      │        │      │均未據告訴），2 人│累犯，處有期徒│
│  │      │      │        │      │隨即共同翻找財物而│刑捌月，扣案之│
│  │      │      │        │      │著手竊盜，適為警獲│手套壹隻、瑞士│
│  │      │      │        │      │報當場查獲而未遂。│刀壹支，均沒收│
│  │      │      │        │      │                  │。            │
├─┼───┼───┼────┼───┼─────────┼───────┤
│7 │王俊傑│99年5 │臺中市北│曾曉萍│於超商內趁店員不注│王俊傑犯竊盜罪│
│  │      │月31日│屯區中清│      │意之際，徒手接續竊│，累犯，處有期│
│  │      │下午9 │西二街27│      │取店內價值495 元之│徒刑月。    │
│  │      │時40分│號7-11便│      │30度金門高粱酒共2 │              │
│  │      │、45  │利超商內│      │瓶得手，惟其竊取第│              │
│  │      │分許  │        │      │2 瓶後遭店員發現而│              │
│  │      │      │        │      │失手砸破之，店員進│              │
│  │      │      │        │      │而報警查獲，並扣得│              │
│  │      │      │        │      │高粱酒1 瓶        │              │
└─┴───┴───┴────┴───┴─────────┴───────┘

司法院資訊處製作；財團法人民間司法改革基金會備份。
